【裁判字號】    92,訴,1368
【裁判日期】    920630
【裁判案由】    毒品危害防制條例等
【裁判全文】
臺灣高雄地方法院刑事判決                        九十二年度訴字第一三六八號
    公  訴  人  臺灣高雄地方法院檢察署檢察官
    被      告  甲○○
右列被告因違反毒品危害防制條例案件，經檢察官提起公訴（九十二年度毒偵字第一
四一四號），本院判決如左：
    主  文
甲○○連續施用第一級毒品，累犯，處有期徒刑拾月。又連續施用第二級毒品，累犯
，處有期徒刑捌月。應執行有期徒刑壹年伍月。
    事  實
一、甲○○前曾於民國（下同）八十七年間因施用第二級毒品案件，經臺灣高雄地方
    法院檢察署檢察官聲請本院以八十七年度毒聲字第一０四五號裁定送勒戒處所觀
    察、勒戒後，認無繼續施用毒品之傾向，由台灣高雄地方法院檢察署檢察官於八
    十七年八月二十日以八十七年度偵字第一六一七０號處分不起訴確定後，再因施
    用毒品案件，經臺灣高雄地方法院檢察署檢察官聲請本院以八十七年度毒聲字第
    二０七六號裁定送勒戒處所觀察、勒戒後，認無繼續施用毒品之傾向，由台灣高
    雄地方法院檢察署檢察官於八十八年二月一日以八十八年度偵緝字第一四０號處
    分不起訴確定後。復於八十八年間因施用第二級毒品安非他命案件，經高雄地檢
    署檢察官聲請強制戒治並提起公訴，經本院裁定送強制戒治後，已於八十九年十
    月二十六日戒治期滿，並於八十九年一月二十七日，經本院以八十九年易字第二
    ○六號判處六月有期徒刑確定，並於八十九年十一月六日易科罰金執行完畢。詎
    仍不知悔改，明知海洛因及安非他命業經公告列為毒品危害防制條例第二條第二
    項之第一級及第二級毒品，均不得非法持有、施用，竟基於施用第一級毒品海洛
    因之概括犯意，自九十一年九月二十四日起至同年十二月二十五日止，連續在高
    雄縣大寮鄉○○路一二九巷十九號三樓之住居處所，施用第一級毒品海洛因數次
    ，復另基於施用第二級毒品之概括犯意，於九十一年九月二十五日十二時三十分
    許回溯二十四小時之某時及九十一年十二月十五日二十二時三十五分許回溯二十
    四小時之某時，先後在不詳地點，施用第二級毒品安非他命二次，嗣分別於九十
    一年九月二十五日十二時三十分許及九十一年十二月十五日二十二時三十五分許
    ，經通知定期採尿，經驗出尿液中呈甲基安非他命陽性反應而得知上情。
二、案經高雄縣警察局林園分局報告臺灣高雄地方法院檢察署檢察官偵查起訴。
    理  由
一、訊據被告甲○○對曾於右揭時、地施用第一級毒品海洛因之事實固坦承不諱，惟
    矢口否認曾施用第二級毒品安非他命之犯行，辯稱：伊未施用安非他命云云。惟
    查：被告二次經通知定期採尿所採集之尿液檢體，經分別送請台灣檢驗科技股份
    有限公司檢驗結果，均呈甲基安非他命及嗎啡陽性反應等情，有該公司九十一年
    十月七日編號ＫＺ000000000000號、九十一年十二月二十四日編號
    ＫＨ二００二Ｃ0000000號濫用藥物尿液檢驗報告及尿液代碼對照表各一
    紙附卷可參。被告雖以前情置辯，惟觀之上開台灣檢驗科技股份有限公司之檢驗
    報告，檢驗方法之確認檢驗步驟，係採用ＧＣ／ＭＳ氣相層析／質譜儀法檢驗，
    依該方式進行藥物及其代謝物之定性及定量分析，判斷上有如指紋之鑑定，幾乎
    不會有偽陽性反應發生等情，業經行政院國軍退除役官兵輔導委員會台北榮民醫
    院八十三年四月七日以（八三）北總內字第０三０五九號號函示明確，而海洛因
    施用入人體後水解還原成嗎啡，再循嗎啡之代謝方式排出體外，已據行政院衛生
    署藥物食品檢驗局（73）藥檢壹字第０三０二二一號、（80）藥檢壹字第０七一
    二號函說明綦詳。又甲基安非他命經口服投與後，約百分之七十於二十四小時內
    可自尿液中排出，其尿液內含甲基安非他命成分之檢出，與投與甲基安非它命的
    量、個人體質、檢驗儀器之精密度有關，通常採尿化驗是否呈陽性反應，應以投
    與後二十四小時內所採者為宜，此亦有行政院衛生署藥物食品檢驗局（80）藥檢
    醫字第四五二九號函可查，綜上，足徵被告確於上開時、日有施用第一級毒品海
    洛因、第二級毒品安非他命無訛，其前揭所辯顯係卸責之詞，尚非可採。又被告
    前於八十七年間因施用第二級毒品案件，經臺灣高雄地方法院檢察署檢察官聲請
    本院以八十七年度毒聲字第一０四五號裁定送勒戒處所觀察、勒戒後，認無繼續
    施用毒品之傾向，由台灣高雄地方法院檢察署檢察官於八十七年八月二十日以八
    十七年度偵字第一六一七０號處分不起訴確定後，再因施用毒品案件，經臺灣高
    雄地方法院檢察署檢察官聲請本院以八十七年度毒聲字第二０七六號裁定送勒戒
    處所觀察、勒戒後，認無繼續施用毒品之傾向，由台灣高雄地方法院檢察署檢察
    官於八十八年二月一日以八十八年度偵緝字第一四０號處分不起訴確定後。復於
    八十八年間因施用第二級毒品安非他命案件，經高雄地檢署檢察官聲請強制戒治
    並提起公訴，經本院裁定送強制戒治後，已於八十九年十月二十六日戒治期滿，
    並於八十九年一月二十七日，經本院以八十九年易字第二○六號判處六月有期徒
    刑確定之事實，有不起訴處分書、判決書、台灣高等法院被告全國前科紀錄表及
    台灣高雄地方法院檢察署刑案資料查註紀錄表各一紙附卷可參，從而其於五年內
    三犯本件施用毒品罪，事證明確，被告上開犯行洵堪認定。
二、查海洛因、安非他命分屬毒品危害防制條例第二條第二項所稱之第一、二級毒品
    ，不得持有、施用。被告竟分別持之以施用，核其所為，係犯毒品危害防制條例
    第十條第一項之施用第一級毒品罪及同條第二項之施用第二級毒品罪。被告先後
    多次施用第一級、先後二次施用第二級毒品之犯行，時間緊接、手法及罪名均同
    ，顯係基於概括犯意而為之，為連續犯，應論以一罪。又其施用第一級、第二級
    毒品前後持有該毒品之低度行為，應分別被其施用之高度行為所吸收，均不另論
    罪。本件檢察官起訴雖僅論及被告於九十一年九月二十五日十二時三十分許回溯
    二十四小時內之某時，施用第一級毒品海洛因及第二級毒品安非他命犯行，惟其
    餘部分與上開起訴部分既有連續犯裁判上一罪關係，本院自得一併審理，併此敘
    明。被告所犯上開二罪之間，犯意各別，行為互殊，應予分論併罰。又被告於八
    十八年間因施用第二級毒品安非他命案件，於八十九年一月二十七日，經本院以
    八十九年易字第二○六號判處六月有期徒刑確定，並於八十九年十一月六日易科
    罰金執行完畢，有其刑案資料查註紀錄表附卷可參，其於有期徒刑執行完畢後，
    五年內再犯本件有期徒刑以上之罪，為累犯，應依刑法第四十七條規定遞加重其
    刑。爰審酌被告前有施用毒品之不良素行，歷經數次觀察、勒戒及強制戒治程序
    後，仍未能徹底戒絕毒品，顯見意志不堅，犯後復未坦承全部犯行，難認有悔改
    之意，均有失政府制定毒品危害防制條例之立法美意，本不宜寬貸，惟念其施用
    毒品乃自戕一己之身體健康，尚未害及他人等一切情狀，各量處如主文所示之刑
    ，並定其應執行之刑。
據上論斷，應依刑事訴訟法第二百九十九條第一項前段，毒品危害防制條例第十條第
一項、第二項、第二十條第三項，刑法第十一條、第五十六條、第四十七條、第五十
一條第五款，判決如主文。
中      華      民      國      九十二      年      六    月    三十    日
                                  臺灣高雄地方法院刑事庭
                                      法  官  郭  佳  瑛
右正本證明與原本無異。
如不服本判決，應於判決送達後十日內，向本院提出上訴狀。
                                      書記官  何  瓊  芳
中      華      民      國      九十二      年      七    月     二     日
附錄法條
毒品危害防制條例第十條
施用第一級毒品者，處六月以上五年以下有期徒刑。
施用第二級毒品者，處三年以下有期徒刑。


司法院資訊處製作；財團法人民間司法改革基金會備份。
